---
title: "travail"
author: "SAMIRA"
date: "01/10/2019"
output: html_document
---
Introduction:

La base de données vient de ramer_rater,elle S'appelle "ramen_ratings". Elle regroupe differentes données sur les plats de nouilles qui viennent de differntes marques et de differents pays.
On a 3180 observations au total et 6 variables.

```{r setup, include=FALSE}
knitr::opts_chunk$set(echo = TRUE)
ramen_ratings <- readr::read_csv("https://raw.githubusercontent.com/rfordatascience/tidytuesday/master/data/2019/2019-06-04/ramen_ratings.csv")
```


```{r }
library(tidyverse)
library(RColorBrewer)
library(viridis)
library(broom)



```

#Visualisation des données
```{r }
summary(ramen_ratings)
```


#1#La note moyenne pour chaque pays 

```{r, fig.height=15}
ramen_ratings %>% 
group_by(country) %>% 
summarise(note_moyenne = mean(stars, na.rm = T),
          note_min = min(stars, na.rm = T), 
          note_max = max(stars, na.rm = T) )

ramen_ratings %>%
  gather(category,value, -review_number, -stars) %>%
  count(category, value) %>%
  group_by(category) %>%
  top_n(15,n) %>%
  ungroup() %>%
  mutate(value = fct_reorder(value,n)) %>%
  ggplot(aes(value,n)) + 
  geom_col() + 
  facet_wrap(~category, scales = "free_y") + 
  coord_flip()

```

D'apres le résultats on a par exemple le Brésil qui a une note moyenne de 4.04 étoiles avec une note minimale de 
3.5 étoiles et une note maximale de 5 étoiles.


#2#calculer le nombre de 5 étoiles obtenu par les ramens made in canada

```{r}
ramen_ratings %>% 
filter(country == "Canada" & stars == 5) %>% 
summarise(n = n())
```
Il n'y a que deux ramen fabriqués au Canada qui ont obtenus cinq étoiles. 




#3#créer un jeu de données qui contient le style et  des ramen fabriqués au Japon et au Canada qui ont eu 5 étoiles

```{r}
ramen_ratings %>% 
  select(country, style, stars) %>% 
filter(country == "Japan" |  country == "China")%>%
filter(stars == 5)
 
```
On remarque que le Japon a un nombre plus élevé de ramen qui ont eu 5 étoiles . 

#4#classification des ramens les mieux notées en fonctin du style
```{r}
ramen_ratings %>% 
top_n(6, stars) %>% 
  ggplot(aes(x = style, y = stars, color = "red", alpha = 0.5, size = 1)) +
  geom_area()+
  labs(title = "les ramens les mieux notées"  )
  
```
Le plot montre que le style le mieux appécié est le pack et le moin apprécié est le bar.
